【裁判字號】    97,消債更,404
【裁判日期】    971117
【裁判案由】    更生事件
【裁判全文】
臺灣板橋地方法院民事裁定           97年度消債更字第404號
聲  請  人  甲○○
即債務人
代  理  人  鄭志政律師
上列當事人聲請消費者債務清理事件，本院裁定如下：
    主  文
債務人甲○○自中華民國九十七年十一月十七日下午四時起開始
更生程式。
命司法事務官進行本件更生程式。
    理  由
一、按法院開始更生程式之裁定，應載明其年、月、日、時，並
    即時發生效力。次按法院裁定開始更生或清算程式後，得命
    司法事務官進行更生或清算程式，必要時得選任律師、會計
    師或其他適當之自然人或法人為監督人或管理人，消費者債
    務清理條例第45條第1 項、第16條第1 項定有明文。
二、本件聲請人主張：聲請人因有不能清償債務情事，民國95年
    間依「中華民國銀行公會會員辦理消費金融案件無擔保債務
    協商機制」，與最大債權銀行渣打國際商業銀行（下稱渣打
    銀行）達成分期還款協議，同意自95年10月起，分120 期，
    每月償還新台幣（下同）22,831元。聲請人自95年10月起至
    97年4 月止已依約履行19期，惟因聲請人母親於95年7 月30
    日突然跌倒發生意外，到醫院急救，腦部動大手術，需花費
    龐大醫藥費，目前聲請人母親因無法行動還在安養護理中心
    由醫護人員照料，每個月需3 萬多元費用，直至今日聲請人
    全家都還是租屋居住，故經濟狀況愈來愈差，聲請人每月固
    定薪資為25,000元，若有加班最多1 個月可領到29,000 元
    之收入，且聲請人身為家中長子每月還需幫忙負擔家用及安
    養中心之費用，而該協商條件又已大大超過聲請人所能負擔
    ，雖聲請人努力工作迄今，恐無以為繼，實已無力繼續履行
    上開協商條件，致使繼續履行協商內容有重大困難，而此事
    由並非聲請人主觀上惡意不履行協議，實係客觀上確有不可
    歸責於聲請人之事由，爰請求裁定准予更生等語。經查：聲
    請人主張之上開事實，業據其提出協議書、無擔保債務還款
    計劃表、債權人清冊、財團法人金融聯合徵信中心綜合信用
    報告、天主教耕莘醫院診斷證明書、中央健康保險局台北分
    局全民健康保險重大傷病核定審查通知書、景安護理之家繳
    費收據、房屋租賃契約書、95年度綜合所得稅各類所得資料
    清單、渣打銀行（即聲請人依協商還款紀錄）存簿影本、薪
    資及獎金明細表等為證。雖債務人於消費者債務清理條例施
    行前，曾與各債權人就無擔保債權成立協商，約定自95年10
    月起，分120期，按月償還22,831元，有協議書附卷可憑。
    惟債務人95年度之全年薪資所得僅105,416 元，96年度所得
    為174,715 元，此有95年度綜合所得稅各類所得資料清單及
    96年度綜合所得稅電子結算網錄申報收執聯之影本各1 份在
    卷可稽，目前每月薪資僅25,000元至29,000元不等，亦據聲
    明人陳明，雖收入有略為增加，但原協商條件約定其應按月
    還款22,831元，所餘顯不足以維持生活，其履行自有重大困
    難，債務人主張因不可歸責於己之事由，致履行原協商條件
    有重大困難，應堪採信。此外，又查無債務人有消費者債務
    清理條例第6 條第3 項、第8 條或第46條各款所定駁回更生
    聲請之事由存在，則債務人聲請更生，應屬有據，並命司法
    事務官進行本件更生程式，爰裁定如主文。
中    華    民    國    97    年    11    月    17    日
                    民事第二庭    法  官  陳麗玲
上為正本係照原本作成
本件不得抗告
本裁定已於97年11月17日下午4時公告。
中    華    民    國    97    年    11    月    17    日
                                  書記官  陳玉心


司法院資訊處製作；財團法人民間司法改革基金會備份。
